<LexicalEntry>
	<feat att="partOfSpeech" val="mainVerb" />
	<feat att="id" val="GMU_FORTÆLLE_1" />
	<feat att="morphologicalUnitId" val="FORTÆLLE" />
	<feat att="originalSource" val="PAROLE" />
	<feat att="independentWord" val="yes" />
	<Lemma>
		<FormRepresentation>
			<feat att="writtenForm" val="fortælle" />
			<feat att="officiallyApproved" val="yes" />
		</FormRepresentation>
	</Lemma>
	<WordForm>
		<feat att="verbFormMood" val="imperative" />
		<FormRepresentation>
			<feat att="writtenForm" val="fortæl" />
			<feat att="inflectionalParadigm" val="MFG0169" />
			<feat att="officiallyApproved" val="yes" />
			<feat att="frequency" val="7.9821" />
		</FormRepresentation>
	</WordForm>
	<WordForm>
		<feat att="verbFormMood" val="indicative" />
		<feat att="tense" val="present" />
		<feat att="voice" val="passiveVoice" />
		<FormRepresentation>
			<feat att="writtenForm" val="fortælles" />
			<feat att="inflectionalParadigm" val="MFG0169" />
			<feat att="officiallyApproved" val="yes" />
			<feat att="frequency" val="10.75" />
		</FormRepresentation>
	</WordForm>
	<WordForm>
		<feat att="verbFormMood" val="indicative" />
		<feat att="tense" val="past" />
		<feat att="voice" val="passiveVoice" />
		<FormRepresentation>
			<feat att="writtenForm" val="fortaltes" />
			<feat att="inflectionalParadigm" val="MFG0169" />
			<feat att="officiallyApproved" val="yes" />
			<feat att="frequency" val=".3036" />
		</FormRepresentation>
	</WordForm>
	<WordForm>
		<feat att="verbFormMood" val="indicative" />
		<feat att="tense" val="past" />
		<feat att="voice" val="activeVoice" />
		<FormRepresentation>
			<feat att="writtenForm" val="fortalte" />
			<feat att="inflectionalParadigm" val="MFG0169" />
			<feat att="officiallyApproved" val="yes" />
			<feat att="frequency" val="115.1786" />
		</FormRepresentation>
	</WordForm>
	<WordForm>
		<feat att="verbFormMood" val="indicative" />
		<feat att="tense" val="present" />
		<feat att="voice" val="activeVoice" />
		<FormRepresentation>
			<feat att="writtenForm" val="fortæller" />
			<feat att="inflectionalParadigm" val="MFG0169" />
			<feat att="officiallyApproved" val="yes" />
			<feat att="frequency" val="269.5893" />
		</FormRepresentation>
	</WordForm>
	<WordForm>
		<feat att="verbFormMood" val="infinitive" />
		<feat att="voice" val="activeVoice" />
		<FormRepresentation>
			<feat att="writtenForm" val="fortælle" />
			<feat att="inflectionalParadigm" val="MFG0169" />
			<feat att="officiallyApproved" val="yes" />
			<feat att="frequency" val="141.6071" />
		</FormRepresentation>
	</WordForm>
	<WordForm>
		<feat att="verbFormMood" val="infinitive" />
		<feat att="voice" val="passiveVoice" />
		<FormRepresentation>
			<feat att="writtenForm" val="fortælles" />
			<feat att="inflectionalParadigm" val="MFG0169" />
			<feat att="officiallyApproved" val="yes" />
			<feat att="frequency" val="10.75" />
		</FormRepresentation>
	</WordForm>
	<WordForm>
		<feat att="verbFormMood" val="participle" />
		<feat att="tense" val="past" />
		<FormRepresentation>
			<feat att="writtenForm" val="fortalt" />
			<feat att="inflectionalParadigm" val="MFG0169" />
			<feat att="officiallyApproved" val="yes" />
			<feat att="frequency" val="54.0893" />
		</FormRepresentation>
	</WordForm>
	<WordForm>
		<feat att="verbFormMood" val="participle" />
		<feat att="tense" val="present" />
		<FormRepresentation>
			<feat att="writtenForm" val="fortællende" />
			<feat att="inflectionalParadigm" val="MFG0169" />
			<feat att="officiallyApproved" val="yes" />
			<feat att="frequency" val="2.0714" />
		</FormRepresentation>
	</WordForm>
	<WordForm>
		<feat att="verbFormMood" val="gerundive" />
		<feat att="grammaticalNumber" val="singular" />
		<feat att="grammaticalGender" val="commonGender" />
		<feat att="definiteness" val="unspecified" />
		<feat att="transcategorization" val="transnominal" />
		<FormRepresentation>
			<feat att="writtenForm" val="fortællen" />
			<feat att="inflectionalParadigm" val="MFG0169" />
			<feat att="officiallyApproved" val="yes" />
			<feat att="frequency" val=".2143" />
		</FormRepresentation>
	</WordForm>
	<WordForm>
		<feat att="verbFormMood" val="participle" />
		<feat att="tense" val="present" />
		<feat att="grammaticalNumber" val="unspecified" />
		<feat att="grammaticalGender" val="unspecified" />
		<feat att="definiteness" val="unspecified" />
		<feat att="transcategorization" val="transadjectival" />
		<FormRepresentation>
			<feat att="writtenForm" val="fortællende" />
			<feat att="inflectionalParadigm" val="MFG0169" />
			<feat att="officiallyApproved" val="yes" />
			<feat att="frequency" val="2.0714" />
		</FormRepresentation>
	</WordForm>
	<WordForm>
		<feat att="verbFormMood" val="participle" />
		<feat att="tense" val="past" />
		<feat att="grammaticalNumber" val="singular" />
		<feat att="grammaticalGender" val="commonGender" />
		<feat att="definiteness" val="indefinite" />
		<feat att="transcategorization" val="transadjectival" />
		<FormRepresentation>
			<feat att="writtenForm" val="fortalt" />
			<feat att="inflectionalParadigm" val="MFG0169" />
			<feat att="officiallyApproved" val="yes" />
			<feat att="frequency" val="54.0893" />
		</FormRepresentation>
	</WordForm>
	<WordForm>
		<feat att="verbFormMood" val="participle" />
		<feat att="tense" val="past" />
		<feat att="grammaticalNumber" val="singular" />
		<feat att="grammaticalGender" val="neuter" />
		<feat att="definiteness" val="indefinite" />
		<feat att="transcategorization" val="transadjectival" />
		<FormRepresentation>
			<feat att="writtenForm" val="fortalt" />
			<feat att="inflectionalParadigm" val="MFG0169" />
			<feat att="officiallyApproved" val="yes" />
			<feat att="frequency" val="54.0893" />
		</FormRepresentation>
	</WordForm>
	<WordForm>
		<feat att="verbFormMood" val="participle" />
		<feat att="tense" val="past" />
		<feat att="grammaticalNumber" val="singular" />
		<feat att="grammaticalGender" val="unspecified" />
		<feat att="definiteness" val="definite" />
		<feat att="transcategorization" val="transadjectival" />
		<FormRepresentation>
			<feat att="writtenForm" val="fortalte" />
			<feat att="inflectionalParadigm" val="MFG0169" />
			<feat att="officiallyApproved" val="yes" />
			<feat att="frequency" val="115.1786" />
		</FormRepresentation>
	</WordForm>
	<WordForm>
		<feat att="verbFormMood" val="participle" />
		<feat att="tense" val="past" />
		<feat att="grammaticalNumber" val="plural" />
		<feat att="grammaticalGender" val="unspecified" />
		<feat att="definiteness" val="unspecified" />
		<feat att="transcategorization" val="transadjectival" />
		<FormRepresentation>
			<feat att="writtenForm" val="fortalte" />
			<feat att="inflectionalParadigm" val="MFG0169" />
			<feat att="officiallyApproved" val="yes" />
			<feat att="frequency" val="115.1786" />
		</FormRepresentation>
	</WordForm>
</LexicalEntry>
